臺灣南投地方法院刑事判決　
110年度易字第100號
公  訴  人  臺灣南投地方檢察署檢察官 
被      告  林江勇



上列被告因妨害名譽案件，經檢察官提起公訴（110年度偵緝字
第7號），被告在本院審理程序進行中就被訴事實為有罪之陳述
，經告以簡式審判之旨，並聽取當事人之意見後本院合議庭裁定
由受命法官獨任依簡式審判程序，判決如下：
    主    文
林江勇共同犯散布文字誹謗罪，處拘役伍拾日，如易科罰金，以
新臺幣壹仟元折算壹日。
    犯罪事實
一、林江勇於民國105年10月25日上午11時55分許，糾集數名真
    實姓名年籍不詳穿著黑色衣服之成年男子，搭乘車牌號碼00
    0-00號營業遊覽大客車前往南投縣○○鎮○○路0段000號蔡培津
    經營之「全宏食品實業有限公司」（下稱全宏公司）前，林
    江勇竟與上開真實姓名年籍不詳之數名成年男子，共同基於
    恐嚇危害安全、毀損及意圖散布文字誹謗之犯意聯絡，先在
    上址丟擲雞蛋、石頭，並朝全宏公司大門內丟擲燃放鞭炮，
    以此加害蔡培津財產之方式，使蔡培津心生畏懼，致生危害
    於安全，且使蔡培津經營之全宏公司牆壁、消毒池發生汙損
    之結果，而以此方式減損牆壁及消毒池之效用；林江勇復承
    前犯意，在全宏公司外牆及大門懸掛刊登標語「全宏食品實
    業有限公司蔡培津票主，惡意使本人蕭聖亮為支票拒絕往來
    戶已衍生業界抽單」之白色布條，供行經該處不特定之人閱
    覽，以此散布文字之方式指摘足以貶損蔡培津之人格及社會
    評價之事。嗣經蔡培津調閱監視器畫面，向警報案，經警循
    線查獲，而悉上情。
二、案經蔡培津訴由南投縣政府警察局埔里分局報告臺灣南投地
    方檢察署檢察官偵查起訴。
    理    由
壹、程序方面：
    本件被告林江勇所犯非為死刑、無期徒刑、最輕本刑為3年
    以上有期徒刑之罪或高等法院管轄第一審案件，其於本院審
    理程序進行中，先就被訴事實為有罪之陳述，經告知被告簡
    式審判程序之旨，並聽取公訴人及被告之意見後，本院合議
    庭依刑事訴訟法第273條之1之規定，裁定由受命法官獨任進
    行簡式審判程序，且依同法第273條之2規定，不受同法第15
    9條第1項、第161條之2、第161條之3、第163條之1及第164
    條至第170條有關證據提示、交互詰問及傳聞證據等相關規
    定之限制，合先敘明。
貳、實體方面：
一、上開犯罪事實，業據被告於本院審理時坦承不諱，核與告訴
    人蔡培津於警詢、偵查中之證述；證人周銘輝於警詢時之證
    述；證人陳勝雄、蕭聖亮於偵查中之證述（見警卷第8至13
    ；偵卷第72至73、80至83、240至242頁；偵緝卷第61至63頁
    ）相符，並有路口監視器畫面截圖4張、現場監視器畫面截
    圖12張、現場事後拍攝照片12張、證人蕭聖亮提供之105年1
    0月6日、105年10月24日授權書、世豪通運有限公司派車單
    、被告持用門號0000-000000號行動電話亞太行動資料查詢
    申登人暨通聯紀錄各1份附卷可稽（見警卷第16至25頁；偵
    卷第69至70、243頁；偵緝卷第51至57頁），足認被告上開
    任意性自白與事實相符，堪以採信。從而，本案事證明確，
    被告上開犯行堪予認定，應依法論科。
二、論罪科刑：
  ㈠被告行為後，刑法第第305條、第354條、第310條第2項業經
    修正，並經總統於108年12月25日公布，同年月27日生效，
    上開修正後條文雖將法條所定之罰金刑數額提高，惟修正前
    上揭條文，本應適用刑法施行法第1條之1第2項前段規定，
    將罰金刑數額提高為30倍，亦即修正前上揭條文實際上罰金
    刑最高額與修正後無異，則上揭條文修正前、後之實質內容
    均無不同，此部分行為應依一般法律適用原則，逕行適用裁
    判時法即修正後之刑法第第305條、第354條、第310條第2項
    規定，先予敘明。
　㈡核被告所為，係犯刑法第305條之恐嚇危害安全罪、刑法第35
    4條之毀損他人物品罪及刑法第310條第2項之散布文字誹謗
    罪。被告與上開數名真實姓名年籍不詳穿著黑色衣服之成年
    男子，有犯意聯絡及行為分擔，應依刑法第28條之規定，論
    以共同正犯。被告上開所為，皆係為迫使告訴人蔡培津出面
    解決與蕭聖亮間之退票糾紛，係基於同一目的，在相同地點
    ，於密接之時間內彼此穿插實施，各行為間局部重疊，應屬
    一行為，同時觸犯3罪名，應依刑法第55條前段規定，從一
    重散布文字誹謗罪處斷。
　㈢爰以行為人之責任為基礎，審酌被告受他人之託解決糾紛，
    不思以合法手段進行，竟糾集數名真實姓名年籍不詳之成年
    男子，共同至告訴人所經營之公司丟擲雞蛋、石頭、鞭炮，
    並在懸掛足以損害告訴人名譽之白布條，所為實不可取。惟
    念及其犯後終能坦承犯行；兼衡被告參與之情節及角色；復
    考量其犯罪之動機、目的、手段、所生損害、素行暨其自述
    國小肄業之教育程度，目前打零工維生，家中有老婆及小孩
    ，小孩目前11歲之家庭經濟生活狀況（見本院卷第204頁）
    等一切情狀，量處如主文所示之刑，並諭知易科罰金之折算
    標準。
三、如不服本件判決，得自收受送達之翌日起20日內，表明上訴
    理由，向本院提起上訴狀（須附繕本）。
據上論斷，應依刑事訴訟法第273條之1第1項、第284條之1、第2
99條第1項前段，判決如主文。
本案經檢察官黃天儀提起公訴，檢察官林孟賢到庭執行職務。
中　　華　　民　　國　　111 　年　　5 　　月　　17  　日
                        刑事第二庭    法  官  顏紫安
以上正本與原本無異。
如不服本判決應於收受送達後20日內向本院提出上訴書狀，並應
敘述具體理由；其未敘述上訴理由者，應於上訴期間屆滿後20日
內向本院補提理由書（均須按他造當事人之人數附繕本）「切勿
逕送上級法院」。
告訴人或被害人如對於本判決不服者，應具備理由請求檢察官上
訴，其上訴期間之計算係以檢察官收受判決正本之日期為準。
                                      書記官  劉芳竺
中　　華　　民　　國　　111 　年　　5 　　月　　18　　日
附錄本判決論罪科刑法條：
刑法第305條
以加害生命、身體、自由、名譽、財產之事恐嚇他人，致生危害
於安全者，處 2 年以下有期徒刑、拘役或 9 千元以下罰金。
刑法第310條
意圖散布於眾，而指摘或傳述足以毀損他人名譽之事者，為誹謗
罪，處 1 年以下有期徒刑、拘役或 1 萬 5 千元以下罰金。
散布文字、圖畫犯前項之罪者，處 2 年以下有期徒刑、拘役或
3 萬元以下罰金。
對於所誹謗之事，能證明其為真實者，不罰。但涉於私德而與公
共利益無關者，不在此限。
刑法第354條
毀棄、損壞前二條以外之他人之物或致令不堪用，足以生損害於
公眾或他人者，處 2 年以下有期徒刑、拘役或 1 萬 5 千元以
下罰金。